臺灣新竹地方法院民事裁定  
111年度小抗字第3號
抗  告  人  林伯彥  

相  對  人  待查      
上列當事人間請求損害賠償事件，抗告人對於中華民國111年8月
4日本院111年度竹北小調字第772號裁定提起抗告，本院裁定如
下：
    主  文
抗告駁回。
抗告程序費用新臺幣壹仟元由抗告人負擔。
    理  由
一、按對於小額程序之第一審裁判之抗告，非以其違背法令為理
    由，不得為之，民事訴訟法第436條之24第2項定有明文。再
    按小額程序第一審裁判之抗告法院認抗告為不合法或無理由
    者，應為駁回抗告之裁定，此觀民事訴訟法第436條之32第3
    項、第495條之1第1項、第449條第1項之規定即明。又所表
    明抗告理由之方法，解釋上應類推適用同法第436條之25之
    規定，即抗告狀內應記載抗告理由，表明下列各款事項：㈠
    原裁定所違背之法令及其具體內容；㈡依訴訟資料可認為原
    裁定有違背法令之具體事實。申言之，即對於原裁定之如何
    違背法令，為具體之指摘，始足當之。否則，不得謂依此規
    定表明抗告理由，其抗告即不合法，應依同法第436條之32
    第3項準用第495條之1第1項再準用第444條第1項前段之規定
    ，以裁定駁回之。次按當事人書狀，除別有規定外，應記載
    當事人姓名及住所或居所，民事訴訟法第116條第1項第1款
    已有規定，此為起訴必須具備之程式。又按書狀不合程式或
    有其他欠缺者，審判長應定期間命其補正，同法第121條第1
    項亦有規定。
二、抗告意旨略以：抗告人已於民國111年8月7日至新湖分局山
    崎派出所就本件毀損案件報案，並已由該派出所開立受（處
    ）理案件證明單，惟因個資法相關規定，該派出所未能提供
    相對人個資予抗告人，故請本院再次向該派出所發函調閱相
    對人資料，爰依法提起本件抗告。並聲明請求：原裁定廢棄
    。
三、經查，本件抗告人在原審所提出之民事起訴狀（依法視為調
    解之聲請），未載明被告即相對人之姓名及真正住所或居所
    ，於起訴之程式確有欠缺，經原審於111年7月5日裁定命抗
    告人於收受裁定5日內補正相對人姓名、住所或居所，該裁
    定已於同年月8日送達抗告人，並由抗告人之同居人簽收，
    有送達證書附於原審卷內可稽（見原審卷第17頁），嗣抗告
    人雖具狀請原審向新湖分局山崎派出所調取相對人相關資料
    ，惟經原審函詢新竹縣政府警察局新湖分局，經該局函覆山
    崎派出所於111年6月2日並無受理抗告人（車號000-0000）
    車輛毀損之案件，110報案系統亦查無此案件，此亦有新竹
    縣政府警察局新湖分局111年7月26日竹縣湖警交字第111300
    6855號函附卷足稽（見原審卷第23頁），是原審法院於111
    年8月4日之裁定，認抗告人逾期未補正相對人即被告之姓名
    及住居所資料，於法並無違誤。再者，抗告人前開抗告事由
    ，僅表明其已向山崎派出報案並請求本院再向該派出所函查
    調取相對人之資料，並未具體指摘原裁定有何違背法令之處
    ，亦未陳明原裁定如何不適用法規或適用法規不當，揆諸前
    揭說明，亦應認抗告人提起本件抗告，未具抗告之合法程式
    ，其抗告自難認為合法，應予駁回。至於抗告人是否得另案
    再為起訴，以為其上開車輛受損之請求，則係另一問題。
四、據上論結，本件抗告為不合法，依民事訴訟法第436條之32
    第3項、第495條之1第1項、第444條第1項前段、第95條、第
    78條，裁定如主文。
中　　華　　民　　國　　111 　年　　 8 　　月　　31　 日
                  民事第二庭  審判長法  官  鄭政宗
                                    法  官  王佳惠
                                    法  官  陳麗芬
以上正本係照原本作成。
本裁定不得抗告。
中　　華　　民　　國　　111 　年　　9 　　月　　1 　　日
                                    書記官　黃志微